【裁判字號】    98,聲,2848
【裁判日期】    981130
【裁判案由】    聲請停止羈押
【裁判全文】
臺灣臺北地方法院刑事裁定              98年度聲字第2848號
公  訴  人  臺灣臺北地方法院檢察署檢察官
聲  請  人
即  被  告  甲○○
選任辯護人  林彥苹律師
上列聲請人即被告因殺人未遂案件（98年度訴字第1554號），聲
請具保停止羈押，本院裁定如下：
    主  文
聲請駁回。
    理  由
一、聲請意旨如附件之刑事聲請狀影本所載。
二、查本件聲請人即被告甲○○所涉殺人未遂案件，經臺灣臺北
    地方法院檢察署以98年度偵字第17605號提起公訴，經本院
    於民國98年9月18日訊問被告後，認被告涉犯刑法第271條第
    2項、第1項之殺人未遂罪及同法第277條第1項之傷害罪等罪
    嫌，依卷資內資料顯示被告犯罪嫌疑重大，又被告所放殺人
    未遂罪係最輕本刑為5年以上有期徒刑之罪，而有刑事訴訟
    法第101條第1項第2款、第3款之羈押原因，且被告僅坦承部
    分犯行，所為供述避重就輕，所犯又係重罪，為保全本案證
    據之真實性及訴訟程序之進行，非予羈押顯難進行審判，並
    有羈押之必要，應予羈押，且禁止接見通信。嗣經本院於98
    年11月5日辯論終結後，裁定解除前開對被告所為禁止接見
    通信之限制。
三、按法院究應否准許被告所為具保停止羈押之聲請，首應審酌
    聲請人之聲請是否符合刑事訴訟法第114條不得駁回其聲請
    之情形，即被告所犯最重本刑為3年以下有期徒刑、拘役、
    或專科罰金之罪者；懷胎5月以上或生產後2月未滿者；現罹
    疾病，非保外治療顯難痊癒者，次則應檢視法院當初羈押被
    告之理由是否繼續存在，故法院應就當初依刑事訴訟法第
    101條規定對被告執行羈押之原因是否存在為之論斷；抑有
    進者，為不礙程序保障之目標，在被告為具保停止羈押之聲
    請時，參酌刑事訴訟法第101條之2「被告經法官訊問後，雖
    有第101條第1項或第101條之1第1項各款所定情形之一而無
    羈押之必要者，得逕命具保、責付或限制住居」規定之精神
    ，法院應就有無羈押被告之必要性為斟酌。茲依上開說明，
    逐一檢視如后：
  (一)本件被告有無符合刑事訴訟法第114條不得駁回其聲請之情
    形：
    被告涉犯刑法第271條第2項、第1項之殺人未遂，非屬法定
    最重本刑3年以下有期徒刑之罪，且被告無懷胎、生產之可
    能，亦未據被告陳稱其罹有非保外治療顯難痊癒之疾病，是
    本件尚無刑事訴訟法第114條不得駁回具保聲請之事由。
  (二)本院當初對被告執行羈押之原因有無繼續存在：
    查被告涉犯殺人未遂罪嫌，其犯罪嫌疑重大，惟被告否認有
    何殺人未遂犯行，辯稱係告訴人陳位榮先動手拿椅子砸其，
    其才與之對打，復於陳位榮友人上前時，其才將插在腰間之
    西瓜刀取出揮舞，未故意持刀朝告訴人陳位榮頭部砍去云云
    ，惟依本院調查證據結果，有事實足認為被告之犯罪嫌疑重
    大，且其所犯殺人未遂罪係最輕本刑為5年以上有期徒刑之
    重罪，則本院前依刑事訴訟法第101條第1項第3款規定對被
    告實施羈押，應認此項羈押之原因仍然繼續存在。又本案雖
    已於98年11月5日辯論終結及解除被告禁止接見通信之限制
    ，並經本院於98年11月20日判決被告犯殺人未遂罪，處有期
    徒刑15年在案，惟審酌被告於本院審理迄辯論終結時，供述
    內容避重就輕，兼衡其僅因細故即萌殺意，糾集同夥壯勢，
    在大眾聚集參覽之處，眾目睽睽之下，持刀砍殺，手段激烈
    殘暴，危害他人生命身體法益至深且鉅，對於社會治安亦產
    生鉅大之影響，且犯罪後猶飾詞諉責，未見悔意，參以告訴
    人陳位榮、謝志傑均證述被告之親友於案發後多次要求告訴
    人撤回告訴，然卻未就損害賠償問題表示誠意，再被告於本
    院審理時雖表示願向告訴人道歉，然矢口否認其主觀上有殺
    人未遂不確定故意等情狀，倘被告具保停止羈押，恐有以對
    告訴人之身體或財產實施危害或恐嚇行為之方式遂行勾串證
    人之可能，而仍有刑事訴訟法第101條第1項第2款之羈押原
    因存在。是本件若許被告停止羈押交保在外，實難期被告順
    利於審判程序中到庭接受審判及將來刑罰之執行，暨被害人
    、證人不受被告干擾、勾串，當有繼續羈押被告之必要。
四、綜上，本件被告聲請具保停止羈押，本院認當初以刑事訴訟
    法第101條第1項第2款、第3款規定對被告實施羈押之原因仍
    屬存在，且仍有繼續羈押被告之必要。至被告以其家人於三
    重市○○街540號2樓租屋居住，每月租金新臺幣12,000元，
    且因被告父親為輕度肢障人士，且因右股骨頭部缺血性壞死
    ，而有長期治療之必要；被告之妹為中度智障人士，該二人
    均須被告母親一人照護，而家中經濟來源被告及被告之弟二
    人提供，然被告之弟已於98年4月間前入伍服役，而無法繼
    續提供金錢予家人，而須由被告一人獨自負擔，今被告又因
    本案羈押，被告家人頓失經濟來源，僅依靠被告母親一人實
    無法同時照護家人且外出工作而繼續維持家人生活，為此懇
    請法院審酌此情形，能准被告具保停止羈押等語，核與羈押
    原因無涉，被告所請停止羈押，自難准許，應予駁回。
五、據上論斷，應依刑事訴訟法第121條第1項，裁定如主文。
中    華    民    國    98    年    11    月    30    日
                  刑事第十二庭  審判長法  官  李英豪
                                      法  官  曾正龍
                                      法  官  陳慧萍
以上正本證明與原本無異。
如不服本裁定，應於送達後5日內，向本院提出抗告狀。
                                      書記官  黃慧怡
中    華    民    國    98    年    11    月    30    日

司法院資訊處製作；財團法人民間司法改革基金會備份。
